臺灣高等法院臺南分院刑事判決
                                    111年度上訴字第290號
上  訴  人  
即  被  告  蕭子槐



上列上訴人因違反廢棄物清理法案件，不服臺灣臺南地方法院11
0年度訴字第500號中華民國111年1月5日第一審判決（起訴案號
：臺灣臺南地方檢察署110年度偵字第8622號），提起上訴，本
院判決如下：
    主  文
上訴駁回。
    理  由
一、按刑事訴訟法第361 條第1 項、第2 項規定，不服地方法院
    之第一審判決而上訴者，須提出上訴書狀，並應敘述具體理
    由。就修法過程以觀，原草案為：「依前項規定提起上訴者
    ，其上訴書狀應敘述理由，並引用卷內訴訟資料，具體指摘
    原審判決不當或違法之事實。其以新事實或新證據為上訴理
    由者，應具體記載足以影響判決結果之理由。」嗣經修正通
    過僅保留「上訴書狀應敘述具體理由」之文字，其餘則刪除
    ，故所稱「具體理由」，並不以其書狀應引用卷內訴訟資料
    ，具體指摘原審判決不當或違法之事實，亦不以於以新事實
    或新證據為上訴理由時，應具體記載足以影響判決結果之情
    形為必要。但上訴之目的，既在請求第二審法院撤銷或變更
    第一審之判決，所稱「具體」，當係抽象、空泛之反面，若
    僅泛言原判決認事用法不當、採證違法或判決不公、量刑過
    重等空詞，而無實際論述內容，即無具體可言。從而，上開
    法條規定上訴應敘述具體理由，係指須就不服判決之理由為
    具體之敘述而非空泛之指摘而言。倘上訴理由就其所主張第
    一審判決有違法或不當之情形，已舉出該案相關之具體事由
    足為其理由之所憑，即不能認係徒托空言或漫事指摘；縱其
    所舉理由經調查結果並非可採，要屬上訴有無理由之範疇，
    究不能遽謂未敘述具體理由（最高法院106 年度第8 次刑事
    庭會議參照）。綜上，上訴人之上訴書狀，須具體敘述原判
    決有何違法或不當，應予撤銷改判之情形，否則即屬空泛指
    摘，其所為上訴，即不符合上訴之法定要件。
二、上訴意旨略以：被告聲請就另案廢棄物清理法案件併辦審理
    ，因被告所犯為同一案由，被告也坦承所有犯行，請求准予
    數罪併辦。
三、經查：
  ㈠原判決認定上訴人即被告未取得許可文件，即基於非法清除
    處理廢棄物之犯意，以新臺幣（下同）6,000元之代價受○○
    實業股份有限公司臺南分公司委託，於民國110年3月15日3
    時30分許駕駛車牌號碼000-0000號自小貨車，至臺南市○區○
    ○○路○段00號○○實業股份有限公司臺南分公司載運廣告資材
    塑膠廢棄物等一般事業廢棄物，並於110年3月17日1時6分許
    至1時14分許，將上開事業廢棄物載運於葉素貞所有、位於
    臺南市○○區○○○段000000000地號土地傾倒棄置而非法清理之
    ，並因此獲得廢棄物之處理費用等情，業經告訴人葉素貞於
    警詢時指訴明確（警卷第9至11頁）及證人即○○實業股份有
    限公司臺南分公司員工王晟彰於警詢時之證述在卷（警卷第
    13至16頁），並有臺南市政府警察局歸仁分局大潭派出所受
    理各類案件紀錄表、受（處）理案件證明單（警卷第17至19
    頁）、歸仁區○○○段0000-0000地號土地之土地登記第二類謄
    本（地號全部）（警卷第21頁）、棄置現場照片6張（警卷
    第23至25、29頁）、監視器連續畫面擷取翻拍照片10張（警
    卷第27、31至37頁）、超能精緻搬家公司臉書截圖2張（警
    卷第39頁）、被告駕駛之車牌號碼000-0000號自小貨車照片
    4張（警卷第41至43頁）、LINE通訊軟體截圖2張與對話紀錄
    1張（警卷第45至47頁）、超能企業行商工登記基本資料（
    警卷第51至56頁）、清運收據（警卷第57頁）、臺南市政府
    環境保護局110年4月9日環稽字第1100036071號函暨所附臺
    南市政府環境保護局公害案件稽查工作紀錄（稽查編號：47
    6944、480060、476945、480053）、稽查照片6張、圖片檔
    案資料（偵卷第17至31頁）附卷可稽，被告復於原審自白犯
    行，因而論被告所為，係犯廢棄物清理法第46條第4款前段
    之非法清理廢棄物罪；並審酌被告前曾因違反廢棄物清理法
    案件，經法院判決在案之紀錄，有臺灣高等法院被告前案紀
    錄表1份在卷可憑，其仍不知警惕，為貪圖利益，無視於廢
    棄物清理法之規範，率爾違犯上開非法清理廢棄物犯行，有
    害環境保護主管機關對於廢棄物之監督管理，且所為破壞法
    治秩序、危害公共利益及環境衛生，殊為不該；惟念被告所
    清運、堆放之事業廢棄物數量非鉅，亦非具毒性或有害物質
    ，業經環保局先行代為清除，又其犯後坦承犯行，態度良好
    ，非無悔意，兼衡被告自陳教育程度為高中肄業、已離婚，
    小孩由前妻照顧，入監前從事搬家公司工作，暨其素行、犯
    罪動機、手段、所生損害等一切情狀，量處有期徒刑1年2月
    ，並就未扣案之犯罪所得6,000元，依刑法第38條之1第1項
    前段規定宣告沒收，於全部或一部不能沒收或不宜執行沒收
    時，則依同條第3項規定，追徵其價額。已詳敘所憑證據與
    認定之理由，經核認事用法及採證均無違誤，量刑亦屬允當
    。
  ㈡被告雖以前詞提起上訴，惟依檢察官移送併辦意旨書所載，
    被告另案涉犯之違反廢棄物清理法犯行，其犯罪時間係於11
    0年2月5日，受合富股份有限公司之委託清除廢棄物，並於
    翌日凌晨將廢棄物丟棄於林清發所有之臺南市○○區○○○段000
    0地號土地上等情，其犯罪時間、地點及被害人與本案均不
    相同，委託被告處理之公司與本案亦相異，則檢察官移送併
    辦部分與本案犯行顯然犯意各別，行為互異，並無實質上一
    罪關係而非起訴效力所及，原判決就此亦詳予論述應構成數
    罪無從併予審理，而退回由檢察官另行偵辦，於法並無違誤
    。上訴意旨對於原審判決有何違法或不當之違誤，而應予撤
    銷改判，並未指出任何具體理由，而係僅憑己見主張二案應
    予併辦審理，自有未合。
四、綜上，上訴人上訴意旨並無隻字片語表明第一審判決採證認
    事、用法或量刑有何不當或違法之處，核其上訴意旨，要不
    能認為已經依據卷內既有訴訟資料或提出新事證，指摘或表
    明原審判決有何採證認事、用法或量刑等足以影響原審判決
    本旨之不當或違法，自難謂係具體理由，依首揭說明，本件
    上訴並無具體理由而不合法定程式，應以判決駁回，並不經
    言詞辯論為之。
五、據上論斷，應依刑事訴訟法第367條前段、第372條，判決如
    主文。
中　　華　　民　　國　　111 　年　　3 　　月　　2 　　日
                  刑事第七庭    審判長法　官  吳勇輝
                                      法　官  黃國永
                                      法　官  吳錦佳
以上正本證明與原本無異。
如不服本判決應於收受送達後20日內向本院提出上訴書狀，其未
敘述上訴理由者，並得於提起上訴後20日內向本院補提理由書（
均須按他造當事人之人數附繕本）「切勿逕送上級法院」。
　　　　　　　　　　　　　　　　　　　書記官  王杏月
中　　華　　民　　國　　111 　年　　3 　　月　　2 　　日